臺灣臺中地方法院刑事判決　　　　　　　　　　　　九十年度交訴字第一一八號
　　公　訴　人　臺灣臺中地方法院檢察署檢察官
　　被　　　告　洪宸茂即甲○.
　　選任辯護人　劉北元
右列被告因過失致死案件，經檢察官提起公訴（九十年度偵字第一七三一九號），本
院判決如左：
    主  文
洪宸茂從事業務之人，因業務上之過失致人於死，處有期徒刑壹年陸月。
    事  實
一、洪宸茂為仕安通運股份有限公司司機，以駕駛曳引聯結車為業，係從事業務之人
    ，又洪宸茂於民國（下同）八十九年間曾因業務過失致人於死罪，現仍在臺灣彰
    化地方法院審理中（八十九年度交訴字一六０號），竟不知警愓，於九十年九月
    五日上午八時三十分許（起訴書誤載為八時二十分），駕駛車牌號ＸＫ─九七三
    號營業用曳引聯結車，沿臺中縣大肚鄉○○路，由北向南方向行駛，行經同鄉○
    ○路○段五八五號前，明知汽車要超越前車時，應顯示左方向燈，並於前車左側
    保持半公尺以上之間隔，以避免擦撞前車，且駕駛車體較長之曳引聯車途經機車
    較多之處所應小心謹慎駕駛，依當時之情形天候為晴、路面無障礙、視距良好之
    情況下，無不能注意之情形，竟疏於注意，於超越同方向前方由高廖阿茶所騎乘
    之ＪＡＪ─七一二號重型機車時疏未保持安全間隔，致其所駕駛之上揭曳引聯結
    車偏右而右後車體擦撞高廖阿茶所騎乘之機車致人車倒地，高廖阿茶因而受有頭
    部外傷、胸腹挫傷、氣血胸、下肢骨折，經送醫後延至同日上午十一時十分不治
    死亡。
二、案經臺灣臺中地方法院檢察署檢察官自動檢舉偵查起訴。
    理  由
一、訊據被告洪宸茂矢口否認有何業務過失致死犯行，辯稱：本件事禍發生後被害人
    高廖阿荼所騎乘之機車、安全帽及散落物均倒放在快車道上，足見可能係被害人
    高廖阿荼騎乘機車侵入快車道才發本件車禍，又碰撞點在曳引車右後輪，實無苛
    責被告分秒注視右照後鏡而置前方左側於不顧云云，惟查右揭犯罪事實業據被害
    人高廖阿茶之子乙○○指訴甚詳，且據目擊證人丁○○於九十年十二月五日本院
    審理時結證稱：伊親眼目賭本件車禍發生，伊當時是開自小客車在內車道，曳引
    車在外車道，伊是在曳引車之左後方，伊在未發車禍前沒有看見被害人機車，但
  伊聽到碰一聲，被害人高廖阿茶就從曳引車右後方倒下來了等語，足見被告確於
    上揭時地駕駛上開曳引車碰撞被害人高廖阿茶所騎之機車無誤，此外，復有臺中
    縣警察局道路交通事調查表一份在卷可稽，又被害人高廖阿荼因本件車禍死亡，
    亦經臺灣臺中地方法院檢察署檢察官督同法醫相驗屍體屬實，製有勘驗筆錄、相
    驗屍體證明書、驗斷書附於該署九十年度相字第一二九三號案卷可佐。按汽車超
    車時，應於前左側保持半公尺以上間隔超過，道路交通安全規則第一０一條第五
    款定有明文，本件被告駕駛曳引車自應注意上述道路交通安全規則之規定。查本
    件車禍發生之原因，係因被告駕駛曳引聯結車，於超車時未保持半公尺以上之間
    隔，以避免擦撞前車，且駕駛車體較長之曳引聯車途經機車較多之處所應小心謹
    慎駕駛，而依當時之情形天氣為晴、路面無障礙、視距良好之情況下，並無不能
    注意之情形，被告應注意能注意而疏於注意，致超車時右側車體擦撞同方向前方
    由被害人高廖阿茶所騎乘機車為肇事原因，高廖阿茶並無肇事因素。本件車禍經
    送請臺灣省臺中縣區車輛行車事故鑑定委員會鑑定結果亦同此認定，有該會九十
    一年三月七日中縣鑑字第九００八三四號函一紙在卷可稽。從而被告對本件車禍
    之發生顯有過失，而被告之過失行為與被害人高廖阿茶之死亡間，具有相當因果
    關係，被告所辯顯係卸責之詞，不足採信，本件事證明確，被告犯行堪予認定。
二、核被告所為，係犯刑法第二百七十六條第二項之業務過失致人於死罪。爰審酌被
    告過失程度、造成被害人死亡之結果及被告犯罪後否認犯行，且未與被害人和解
    等一切情形量處如主文所示之刑。
三、本件車禍經路人報案後，被告並未在事故現場，經員警透過現場目擊者丁○○而
    查知係被告肇事，案經現場處理警員丙○○到庭結證屬實，從而本件並不合乎自
    首要件。又被告原名甲○○，於九十年十月十七日改名洪宸茂，有戶籍謄本一份
    附卷可稽，附此敘明。
據上論斷，應依刑事訴訟法第二百九十九條第一項前段，刑法第二百七十六條第二項
，罰金罰鍰提高標準條例第一條前段，判決如主文。
中      華      民      國      九十一      年    八    月    二十一    日
                                    臺灣臺中地方法院交通法庭
                                        法  官  郭  德  進
右正本證明與原本無異。
如不服本判決，應於判決送達後十日內向本院提出上訴狀( 應附繕本 )，上訴於臺灣
高等法院臺中分院。
                                        書記官
中      華      民      國      九十一      年    八    月   二十二     日
附錄本案論罪科刑法條全文：
刑法第二百七十六條第二項：
從事業務之人，因業務上之過失犯前項之罪者，處五年以下有期徒刑或拘役，得併科
三千元以下罰金。
                                                                        Ｂ
